【裁判字號】    98,訴,3688
【裁判日期】    990310
【裁判案由】    妨害性自主罪等
【裁判全文】
臺灣臺中地方法院刑事判決              98年度訴字第3688號
公  訴  人  臺灣臺中地方法院檢察署檢察官
被      告  丙○○
選任辯護人  鍾夢賢律師  
上列被告因妨害性自主罪等案件，經檢察官提起公訴（98年度偵
字第6892號），本院判決如下：
    主    文
丙○○犯如附表(二)所示之罪，各處如附表(二)所示之刑。應執行有
期徒刑拾年；扣案之光碟壹片，及未扣案之三星牌手機（含記憶
卡壹片）壹支，均沒收。
其餘被訴如附表(三)所示之罪，均無罪。
    犯罪事實
一、丙○○係警卷代號00000000（姓名、年籍詳卷，下稱甲○）
    之母親00000000A （姓名、年籍詳卷，下稱甲○之母）之男
    友，其明知甲○係未滿14歲之少女，卻萌生淫念，於民國97
    年9 月中旬某日下午1至2時許，在臺中市○○區○○路（地
    址詳卷）甲○之母及甲○住處，趁甲○之母服用安眠藥昏睡
    之際，命甲○到床上以嘴巴含住其生殖器（即俗稱“口交”
    之性交行為），如不從，將對其與母親不利，致甲○不敢抗
    拒，而違反甲○之意願，使甲○為其口交得逞（如附表(一)編
    號）。丙○○於口交過程，另行起意，將上開性交經過以
    其所有之三星牌行動電話（未扣案）相機功能錄影，違反甲
    ○之意願，使未滿18歲之甲○被拍攝性交行為之影片（如附
    表(一)編號）。因甲○為丙○○口交後，深感噁心，而進入
    浴室嘔吐，丙○○竟又基於強制猥褻之犯意，緊隨入內，自
    甲○背後抱住甲○，使其無法掙脫，並脫去甲○之衣服及內
    衣後，徒手撫摸及以嘴巴親吻甲○之乳房，以上開違反甲○
    意願之方法，對甲○強制猥褻得逞（如附表(一)編號）。之
    後，又另行起意，對甲○恐嚇稱：「如果不希望媽媽死掉的
    話，就不要跟媽媽說。」等語，致使甲○心生畏懼（如附表
    (一)編號），而遲遲不敢向母親訴說。嗣甲○之母於同年12
    月初某日晚上，在住處把玩丙○○之行動電話時，無意間發
    現前述拍攝甲○為其口交之影片，經質問丙○○後，始得悉
    上情而報警查獲。
二、案經甲○之母訴由臺中市警察局移送臺灣臺中地方法院檢察
    署檢察官偵查起訴。
    理    由
壹、有罪部分：
一、證據能力之說明
  (一)按性侵害犯罪之被害人於審判中有到庭後因身心壓力於訊問
    或詰問時無法為完全之陳述者，其於檢察事務官、司法警察
    官或司法警察調查中所為之陳述，經證明具有可信之特別情
    況，且為證明犯罪事實之存否所必要者，得為證據，性侵害
    犯罪防治法第17條第2 款定有明文。本件證人即被害人甲○
    ，雖經本院於審理時傳喚到庭作證，惟甲○關於為何幫被告
    口交，被告有無對伊說了什麼話等情節，答稱不復記憶，並
    且因而當庭哭泣，表示不願回想等情，有本院審判筆錄在卷
    可稽（本院99年1 月20日審判筆錄第15頁）。茲參照社工乙
    ○○到院陳稱：被害人是未成人少女，目前還在保護中，經
    過這段期間，身心狀況慢慢恢復正常，如果被告在庭可能會
    對她造成不良影響，所以要求與被告隔離訊問（本院同日筆
    錄第12頁背面）。足以證明，證人即被害人甲○確實有因身
    心壓力於訊問時無法為完全陳述之情形。茲本院審酌證人甲
    ○先前陳述是在記憶猶新的情況下直接作成，一般與事實較
    相近，且先前陳述時被告未在場，不致受到被告在場時之干
    擾，直接面對詢問警員所為陳述較為坦然，自具有可信之特
    別情況。從而，證人即被害人甲○於警訊中之陳述，應具有
    證據能力。
  (二)按被告以外之人於偵查中向檢察官所為陳述，除顯有不可信
    之情況者外，得為證據，同法第159 條之1第2項定有明文。
    偵查中對被告以外之人（包括證人、鑑定人、告訴人、被害
    人及共同被告等）所為之偵查筆錄，或被告以外之人向檢察
    官所提之書面陳述，性質上均屬傳聞證據。惟現階段刑事訴
    訟法規定檢察官代表國家偵查犯罪、實施公訴，依法其有訊
    問被告、證人及鑑定人之權，證人、鑑定人且須具結，而實
    務運作時，檢察官偵查中向被告以外之人所取得之陳述，原
    則上均能遵守法律規定，不致違法取供，其可信度極高，職
    是，被告以外之人前於偵查中已具結而為證述，除反對該項
    供述得具有證據能力之一方，已釋明「顯有不可信之情況」
    之理由外，不宜以該證人未能於審判中接受他造之反對詰問
    為由，即遽指該證人於偵查中之陳述不具證據能力。本件證
    人甲○及甲○之母於檢察官偵查中所為之陳述，其未曾提及
    檢察官在偵查時有不法取供之情形，而反對該項供述得具有
    證據能力之辯護人，亦未釋明上開供述有顯不可信之情況，
    依上開說明，證人甲○及甲○之母於偵查中之證言自均具有
    證據能力。
二、訊據被告丙○○矢口否認有對甲○為性侵害、恐嚇及為甲○
    拍攝口交影片之犯行，辯稱：伊沒有強迫甲○幫他口交，當
    天伊和甲○之母均服用安眠藥睡覺，睡到一半，伊發現有人
    幫他口交，一開始以為是甲○之母，所以不以為意，之後發
    現是甲○，便將她推開，因擔心驚醒甲○之母，就把甲○帶
    到廁所，並且警告她不可以讓母親知道這件事，否則以母親
    的個性，可能會去自殺，伊不知道口交的影片是何人拍攝，
    但甲○之母曾因感情之事，與伊發生怨隙，有可能是甲○之
    母設局報復云云。
三、上開犯罪事實，業據證人即甲○於警訊中證稱：97年9 月中
    旬某日下午13、14時許，媽媽下班後吃安眠藥就寢，丙○○
    當時睡在媽媽旁邊，我在房間玩電腦，丙○○睡到一半坐起
    身，要我過去幫他口交，他對我說他有黑道朋友，如果我不
    幫他口交，他就會對我跟媽媽不利，因為他長的很兇又講這
    些話，讓我覺得很可怕，逼不得已我才幫他口交。他躺在床
    上並舔他的手指還有含住他的手指，示範口交的動作，我幫
    他口交時，他生殖器的味道，還有流出的東西，讓我覺得很
    噁心，所以我就跑到浴室去吐，他也跟我進浴室，他從我背
    後緊緊抱住我，我沒辦法掙脫，接著他把我的衣服及內衣往
    上扯，雙手抓我胸部，過不久，他轉過我的身子面對他並吸
    我的胸部，不久後，他就叫我穿好衣服，他回床上睡覺，我
    在浴室洗澡。他用眼睛瞪我說，如果不希望媽媽死掉的話，
    就不要跟媽媽說，所以我不敢跟媽媽講這件事等語甚詳（警
    卷第9 頁）。嗣於檢察官偵訊時亦證稱：前一天我感冒，身
    體不舒服請假，他下午回來，晚上時他一直叫我媽媽隔天也
    讓我請假，所以我當時是連請2 天假，事情發生在我請假的
    第二天‧‧‧時間大約是在下午1、2時許，因為媽媽晚上要
    上班，所以媽媽當時吃了安眠藥在睡覺，那時我在玩電腦，
    他原本在媽媽旁邊睡覺，後來突然醒來，叫我幫他口交，我
    還沒講話，他就說了一大串話，說什麼我忘記了，意思就是
    叫我一定要幫他口交‧‧‧褲子是他自己脫下的，‧‧‧，
    他那天有沒有射精我不知道，因為我幫他口交到一半覺得噁
    心想吐，‧‧‧我就跑到廁所漱口跟吐，他跟進去，我就在
    洗手台那邊，他從後面抱住我，抓我胸部，他把我的胸罩掀
    起來，吸我的胸部，‧‧‧‧我把他的頭推開，他還是繼續
    吸，等我叫他「不要用」時，他才出去等語（98年度他字第
    455號卷第7-8頁）。茲經本院於審判中傳訊到庭，證人甲○
    仍證稱：當天確實有為被告口交，是被告要她做的，不是她
    主動的，當時媽媽在睡覺，口交之後很想吐，後來就到廁所
    ，被告有跟進來，碰我的胸部，也有吸我的胸部，我叫他不
    要這樣做，他有說如果不希望媽媽死掉，就不要跟媽媽說，
    我聽了會感到害怕等語（本院99年1月20日審判筆錄第14-16
    頁）。
  (二)另證人即甲○之母於檢察官偵訊時亦證稱：影片是從男生（
    指被告）的手機記憶體拿到的。（97年）12月初他來台中找
    我們，那時晚上8、9時他還在睡覺，我拿他的手機來玩，突
    然發現有那段影片，我發現之後，我把我女兒叫過來，問她
    那個人是誰，我女兒不講話，但是影片中很清楚看的出來那
    是我女兒在幫一個男生口交，而且地點就在我家的床上，因
    為那是存在丙○○的手機，而且裡面還有很多他跟其他女人
    做愛的畫面，我事後有問他，但是他說是我女兒主動勾引他
    ，他根本不認為是他的錯等語（同上偵查卷第9 頁）。嗣於
    本院審理中仍證稱：97年12月間某日，被告來台中，傍晚時
    他在睡覺，我拿他的手機把玩，發現裡面有這段影片，很震
    驚，就把我女兒叫過來，問她裡面的女子是不是你，她說是
    ，因為對方在熟睡，我就跟我女兒說媽媽帶妳去報案好不好
    ，我女兒說他有那麼多黑道朋友，我們不要報案好不好，我
    也掙扎了很久，也曾經企圖自殺過。（問：如何取得這影片
    ？）因為我的手機和被告的手機是同型號，他的手機是我買
    給他的，所以我取下他的記憶卡複製到我的手機裡等語（本
    院同日筆錄第24頁）。
  (三)被告固執前揭情詞置辯，惟查：
    1.經本院當庭勘驗口交影片畫面，並將全程約61秒之錄影，
      翻拍成123 張照片（附於本院卷證物袋），發現被害人甲
      ○為被告口交之前，被告之生殖器已經承勃起之狀態（見
      翻拍照片編號1～2號），此與被告所辯稱伊當時係服用安
      眠藥，於睡夢中始察覺有人為伊口交之情節不符。
    2.又依錄影畫面顯示，在39秒以前，甲○大部分之時間並沒
      有抬頭注視鏡頭，惟於39秒左右（即翻拍照片編號79～80
      號），鏡頭突然出現一隻大人的手，撥起甲○的右臉頰，
      示意甲○往上注視，之後，甲○之眼睛大部分之時間均往
      上注視鏡頭。此亦與被告辯稱：伊察覺甲○為伊口交後，
      即將甲○推開並制止（警卷第2 頁筆錄）之情節不符。
    3.雖被告又辯稱：該錄影畫面有可能是甲○之母因為不滿二
      人分手，而設局拍攝，故意誣陷。惟查，被告與甲○之母
      分手之時間為98年1月2日，業據被告自承在卷（警卷第 2
      頁筆錄），而本案發生之時間為97年9 月中旬，甲○之母
      豈能預知2人將於3個月後分手，而預為設局誣陷之理。更
      何況，甲○之母在97年11月間，還應被告之要求讓甲○前
      往桃園被告住處獨處，倘當時兩人感情已不睦，甲○之母
      豈會同意甲○單獨前往被告住處。此外，被告於警詢時另
      自稱：當時我以為被害人母親在幫我口交，我沒有拒絕，
      但是當我眼睛睜開看到被害人母親睡在我身邊，臉上帶著
      眼罩，‧‧‧等語（警卷第2 頁筆錄）。則依被告上開說
      詞，案發當時甲○之母顯然仍在熟睡之中，既然如此，又
      如何拍攝此段影片。再參以當時房間內只有被告、甲○及
      甲○之母三人，以及證人甲○證述：被告當時躺著拿手機
      ，感覺上是在玩手機（同上偵查卷第8 頁筆錄）；以及證
      人即甲○之母證述：被告之手機確實有錄影功能（本院卷
      第88頁），而被告對此亦不否認（本院卷第103 頁），足
      以認定，本案口交之錄影畫面確實是被告所拍攝，至為灼
      然。
    4.被告另辯稱：伊在97年9 月底即曾向甲○之母坦白甲○為
      伊口交之事，並且說明是甲○主動云云（98年度偵字第68
      92號卷第10頁）。惟查，倘甲○之母於97年9 月底即知悉
      甲○為被告口交之事，豈會在97年11月還讓甲○獨自前往
      被告桃園租屋處同住。更何況，被告此部分之辯解，復與
      前開甲○之母設局拍攝口交畫面之說詞，互相矛盾，顯係
      被告臨頌杜撰之詞，不足採信。又被告自承：甲○曾因在
      校行為不良，不服伊管教而與伊爭吵，甚至在母親面前說
      伊壞話（本院卷第103 頁背面），足徵甲○對於被告並無
      愛慕之情。再徵之被告當時與甲○之母交往，為甲○之母
      的男友，甲○對此知之甚詳，若非出於被告脅迫，甲○豈
      有可能主動為被告口交。此外，依證人甲○所述，伊為被
      告口交後，因感覺不舒服，立即進入廁所內嘔吐等情，顯
      然甲○為被告口交，確實係遭被告脅迫而違反其意願甚明
      。
    5.又被告在甲○進入廁所後，即自後面強行抱住甲○，並掀
      起甲○之衣服，撫摸、吸吮甲○之胸部，直至甲○表示「
      不要用」才住手，已如前述。若是甲○主動勾引，應會擔
      心此舉將驚醒母親，益徵被告在廁所內對甲○為撫摸、吸
      吮胸部等猥褻行為，亦明顯違反甲○之意願。
    6.另被告雖辯稱：事後並沒有恐嚇甲○，只是向甲○表示，
      這件事不能讓母親知道，否則以她的個性，一定會自殺云
      云。惟查，甲○於案發後，連最親近的母親，亦不敢讓她
      知道，即便在母親知悉後，亦擔心遭被告報復，而勸阻母
      親報案，業據證人甲○之母證述在卷（如前述）。再依台
      中市性侵害案件訊前訪視紀錄表98年1月11日訪視之案情
      概要所載：因被告知悉被害人住處，被害人母女害怕被告
      有報復行為，因此經過一個月（即甲○之母知悉後一個月
      ）後，始撥打婦幼保護專線進行通報；被害人母女亦表示
      不願見到被告，且擔心訊問過程中見到被告等情，足以證
      明，被告於案發後，確實有恐嚇被害人甲○之事實。被告
      此部分之辯解，亦不足為採。
四、至於辯護人請求本院調查甲○之母當天究竟服用何藥物，是
    否確實昏睡等情。惟查，並無任何證據足以證明本件係甲○
    之母與甲○聯手設局，並拍攝影片誣陷被告，且被告已自承
    甲○之母當時確實戴眼罩睡在身旁等語，已如前述，則甲○
    之母係服用何藥物入睡，自不影響本院對案情之判斷。另辯
    護人又聲請調查被害人甲○在校之操行紀錄，經查：甲○於
    案發時之97年上學期，雖有警告3次的紀錄，惟亦有嘉獎3次
    之紀錄，且該學期之導師評語為「秀外慧中，安分守己」，
    此有台中市○○國民中學日常生活表現成績表1份在卷可參
    。足證甲○當時之行為並無明顯偏差。況且，被害人之品性
    如何，亦不宜以之作為認定本案被告有無犯罪行為之依據。
    從而辯護人之上開主張，均不足為被告有利之認定，併此敘
    明。
五、另證人即被告之母丁○○於本院審理時固證稱：甲○之母在
    對被告提出本件告訴之前，曾因被告要與甲○之母分手，而
    打電話向伊哭訴；提出告訴之後，亦曾傳簡訊給她，表示因
    為不甘心與被告分手才提出告訴，因此甲○之母係為報復被
    告才設局誣告等語（本院同日筆錄第9 ～10頁）。惟查，被
    告與甲○之母分手是在98年1月間，而本案之犯罪事實均發
    生在此之前，甲○之母實無預見將與被告分手，而預為設局
    誣陷被告之可能，業如前述，況且，甲○與甲○之母為母女
    關係，甲○之母斷無僅為報復其男友與其分手，進而要求自
    己的親生女兒為被告口交之理。再依被告所述，伊與甲○之
    母交往期間，均係甲○之母主動表示要分手（警卷第2 頁）
    ，從而，自不會發生甲○之母因懷恨被告要求分手而產生報
    復之心理。再參以，證人丁○○對於自己所證述之內容，並
    無法提出所謂之簡訊等資料為憑，且與被告因具有母子之情
    ，所為證言不無迴護被告之嫌，較不可採信。則被告辯稱係
    甲○之母故意誣陷云云，顯屬無稽，自難採憑。
六、綜上所述，被告之辯解均不足為採，此外，復有甲○為被告
    口交之影片光碟1片、及本院勘驗後之翻拍照片1組、被害人
    甲○所繪之住處現場圖1紙、台中市警察局「性侵害案件減
    述作業」網路聯繫紀錄表、「性侵害案件減少被害人重複陳
    述作業要點」案件報告、台中市性侵害案件訊前訪視紀錄表
    、性侵害案件減少被害人重複陳述作業同意書、台中市警察
    局勘察採證同意書各1 份在卷可參，本件事證明確，被告犯
    行可堪認定。
七、核被告丙○○所為，係犯如附表(一)、(二)所示共4 罪。被告所
    犯上開四罪，犯意各別，行為有異，應分論併罰。爰審酌被
    告為甲○之母之男友，不知愛屋及烏的道理，竟不顧人倫分
    際，對未滿14歲之甲○性侵及猥褻得逞，並且將口交過程拍
    攝成影片，行為極盡乖離，對被害人身心造成嚴重傷害，事
    後並恐嚇被害人不得聲張，惡性實屬重大，及其犯罪之動機
    、目的、手段，犯後否認犯行之態度等一切情狀，分別量處
    如附表(二)所示之刑，並定應執行刑，以資儆懲。
八、扣案之口交光碟片，雖係甲○之母自被告手機之記憶卡內所
    下載，惟仍屬被告所拍攝之影片，應依兒童及少年性交易防
    制條例第27條第6 項之規定，不問屬於犯人與否，沒收之。
    另被告用以拍攝影片之手機，為被告犯罪所用之工具，雖未
    扣案，惟不能證明已滅失，仍應依刑法第38條第1項第2款之
    規定，宣告沒收。又手機內儲存該影片電磁記錄之記憶卡，
    亦應依兒童及少年性交易防制條例第27條第6 項之規定為沒
    收之諭知，附此敘明。
貳、無罪部分：
一、公訴意旨另以：被告丙○○於同年11月上旬某日，又以指導
    甲○課業為由，要求甲○之母讓甲○至桃園縣觀音鄉○○路
    101號A07室其居處同住幾天，甲○不敢告知母親上情，僅得
    自行前往，由丙○○接往該處居住。詎丙○○於翌日清晨，
    趁甲○已入睡不知抗拒之際，將甲○之衣服、胸罩、內褲脫
    去，以口舌、手指，舔、弄甲○之下體，並插入甲○之生殖
    器內對甲○為性交、猥褻得逞（如附表(三)編號）。其間甲
    ○驚醒後，即一再表示「不要弄」、「不要這樣」，並試圖
    以雙手推開丙○○，丙○○仍置若罔聞，復違反甲○之意願
    ，基於猥褻之犯意，持續親吻甲○之嘴唇、乳房及徒手撫摸
    甲○之乳房，對甲○為猥褻得逞（如附表(三)編號）。因認
    被告此部分之犯行，另涉犯刑法第225條第1項、第224之1之
    罪嫌。
二、按犯罪事實應依證據認定之，無證據不得認定犯罪事實；又
    不能證明被告犯罪者，應諭知無罪之判決 ， 刑事訴訟法第
    154條第2項、第301條第1項分別定有明文。次按告訴人之告
    訴，係以使被告受刑事訴追為目的，是其陳述是否與事實相
    符，仍應調查其他證據以資審認，最高法院著有52年台上字
    第1300號判例要旨可供參照。另事實之認定，應憑證據，如
    未能發現相當證據，或證據不足以證明，自不能以推測或擬
    制之方法，以為裁判基礎；又所謂認定犯罪事實之證據，係
    指足以認定被告確有犯罪行為之積極證據而言，而認定犯罪
    事實所憑之證據，雖不以直接證據為限，間接證據亦包括在
    內，然而無論直接或間接證據，其為訴訟上之證明，須於通
    常一般人均不致有所懷疑，而得確信其為真實之程度，始得
    據之為有罪之認定，倘其證明尚未達到此一程度，而有合理
    懷疑存在時，事實審復已就其心證上理由予以闡述，敘明其
    如何無從為有罪之確信，因而為無罪之判決，尚不得任意指
    為違法，亦有最高法院29年上字第3105號、40年台上字第86
    號、76年台上字第4986號判例要旨可供參酌。
三、訊據被告丙○○堅詞否認有何上開犯行，辯稱：甲○到桃園
    找他，是因甲○之母希望他能幫忙開導甲○，當天甲○到達
    桃園是晚上9 點多，伊請同事代班，前往車站接甲○，先將
    甲○接到公司，不久即載回租屋處，伊即回公司上班，隔天
    早上八點多下班回家時，甲○還在睡覺，當天中午約11時，
    甲○之母就到桃園來接甲○，伊沒有對甲○為性交或猥褻之
    行為云云。
四、本件檢察官認被告此部分亦構成犯罪，無非係以證人即被害
    人甲○之證述為主要依據。而證人即被害人甲○於警詢時係
    證稱：我記得那是我考完月考後不久，丙○○打電話問我媽
    媽說我的月考成績，因為我月考成績很差，所以他就叫我到
    桃園去，他說他有話對我說，他叫媽媽隔天再過去。星期五
    下課後，我搭統聯客運到桃園約晚上21時左右，他是上晚班
    ，所以下班時已經是星期六早上，他有幫我帶早餐，我吃完
    早餐後繼續睡，丙○○睡在我旁邊，我因為覺得下體很痛所
    以醒過來，我發現我身上的衣服全都被脫光，他打開我的雙
    腿，並將他的雙手壓在我的大腿上，他舔我的下體，我知道
    他的手有觸摸我的下體，我覺得很痛，我叫他不要再弄，他
    就放開我，他起身壓在我身上親我嘴巴，他還邊親我胸部邊
    抓我胸部，我用雙手推他的肩膀，因為他很胖，所以我沒辦
    法推開他，我又跟他說「不要這樣」，他坐起身，用他的手
    上、下抽動他的生殖器，我不知道他有沒有射精等語（警卷
    第10頁）。另於檢察官偵訊時亦證稱：那時候剛考完試不久
    ，時間是在11月初，他問媽媽我的手機，‧‧‧他叫我去他
    桃園的住處，要跟我聊一聊‧‧‧一開始我很不想去，但是
    他一直講，所以我才過去‧‧‧我9 點多快10點到桃園之後
    ，他去（車站）載我去他工作的地方，晚上12點多載我去他
    住的地方，我洗完澡後去看電視，將近2 點去睡覺，隔天早
    上他買早餐給我吃，我就繼續睡，我不知道他何時躺在我旁
    邊，後來我覺得我的下體很痛才醒過來，發現我身上的衣服
    已經被脫掉了，‧‧‧我醒過來的時候，他有舔我的下體，
    也有用手碰我的下體，他把我弄得很痛，‧‧‧我發現之後
    有叫他不要弄，他一開始還是繼續弄，我叫他「不要用」，
    但是他還是繼續吸我的胸部，後來我叫他「不要弄了啦」，
    他才跑去睡覺等語（98年度他字第455 號偵查卷第8 頁）。
五、惟查：
  (一)證人即被害人甲○一再表示，被告在隔天下班返家後，有買
    早餐回來給她吃，吃完後又上床睡覺，睡夢中驚覺被告在撫
    弄伊下體才醒過來，且醒來時身上的衣物已被全部脫光等語
    。惟依常情判斷，證人甲○既係在吃完早餐後又回去睡所謂
    的「回籠覺」，衡情，不致熟睡致有人將其全身之衣物脫光
    ，還不知驚醒。證人甲○此部分之證述，已有可議。
  (二)另證人嗣於本院審理中，經審判長問及當天發覺下體疼痛而
    醒過來的時間大概是幾點時？先答稱：是早下或中午，被告
    下班之後；審判長又問：妳吃完早餐後做何事？證人答稱：
    玩電腦，沒有去睡覺；審判長再問：被告舔弄妳的下體是妳
    吃完早餐前或吃早餐後？證人答稱：吃早餐後；經審判長再
    次要求證人確認吃早餐後究竟有無去睡覺？證人才改稱：我
    原先是玩電腦，被告嫌我太吵，叫我去睡覺等語（本院卷第
    86頁背面）。綜上可知，證人甲○關於遭被告性侵之關鍵情
    節，已有前後證述不一，且與其在警訊及偵查中之證述有所
    出入之情形。是證人甲○此部分之指述，自非毫無瑕疵可言
    。
  (三)另證人即被害人甲○於檢察官偵訊時雖證稱：我那時只覺得
    下體很痛，但是我不知道他有沒有用生殖器或其他異物插入
    ，我也不知道我有沒有流血等語（98年度他字第455 號偵查
    卷第9 頁）；而於本院審理中亦證稱：伊只覺下體疼痛，不
    知道是否為異物插入之疼痛等語（本院卷第84頁背面）。惟
    按女性陰道乃極其敏感的器官，有無遭異物插入，應非難以
    判斷，是證人甲○此部分之證述，亦顯與常理有違。另甲○
    陰道處女膜經診斷結果，雖有裂傷，惟因診斷之時間為98年
    1月11日，距甲○自述遭性侵之時間已有2個月，從而「依據
    醫學上，並無法顯示有被性侵之證據」等情，亦有台中榮民
    總醫院受理疑似性侵害事件驗傷診斷書1 份在卷可參。故本
    件卷附之診斷證明書，自亦不足以作為被告對甲○性侵認定
    之依據。
  (四)至於證人戊○○於本院審理時證稱：伊當天晚上7時至9時確
    實有幫被告代班，伊代班期間，被告曾帶甲○到公司約待了
    五分鐘，甲○當時表情很自然，沒有異樣，之後被告即載甲
    ○回宿舍，就馬上來接班了等語（本院同日筆錄第5～8頁）
    。惟查，本件甲○指述遭性侵之時間，為翌日上午被告下班
    回家後，地點則在被告之住處，已如前述。從而，證人在公
    司所目睹之事實，核與本件被告有無性侵害甲○之事實無涉
    ，亦併此敘明。
六、綜上所述，被告此部分之犯罪事實，除告訴人甲○具有瑕疵
    之指述外，經查並無其他任何具體事證，足以認定被告丙○
    ○確有為起訴書所載之乘機性交、猥褻及加重強制猥褻之犯
    行，檢察官此部分認定所依據之理由尚有未足，即未達確信
    真實之程度，尚有合理性懷疑之存在。此外，復查無其他積
    極證據，足認被告確有此部分之犯行，應認不能證明被告犯
    罪，揆諸前揭說明，自應依法對被告就此部分之事實為無罪
    判決之諭知。
據上論斷，應依刑事訴訟法第299條第1項前段、第301條第1項前
段，兒童及少年性交易防制條例第27條第4項、第6頁，刑法第22
2條第1項第2款、第224條之1、第305條、第51條第5款、第38 條
第1項第2款，判決如主文。
中    華    民    國    99    年    3     月    10    日
                  刑事第六庭  審判長法官  林三元
                                    法官  戴博誠
                                    法官  高英賓
以上正本證明與原本無異。
如不服本判決應於收受判決後10日內向本院提出上訴書狀，並應
敘述具體理由；其未敘述上訴理由者，應於上訴期間屆滿後20日
內向本院補提理由書（均須按他造當事人之人數附繕本）「切勿
逕送上級法院」。
                                  書記官  司立文
中    華    民    國    99    年    3     月    10    日

附表(一) ：有罪部分之犯罪事實及所犯法條
┌──┬────┬────┬────────────────┬───────┐
│編號│犯罪時間│犯罪地點│ 犯      罪        行        為 │所  犯  法  條│
├──┼────┼────┼────────────────┼───────┤
│  │民國97年│台中市西│命甲○到床上以嘴巴含住其生殖器，│刑法第222 條第│
│    │9月中旬 │區○○路│如不從，將對其與母親不利，致甲○│1項第2款      │
│    │下午1時 │（地址詳│不敢抗拒，而違反甲○之意願，使甲│              │
│    │至2時許 │卷）    │女為其口交得逞。                │              │
├──┼────┼────┼────────────────┼───────┤
│  │ 同上   │ 同上   │將上開性交經過以行動電話相機功能│兒童及少年性交│
│    │        │        │錄影，違反甲○之意願，使未滿18歲│易防制條例第27│
│    │        │        │之甲○被拍攝性交行為之影片。    │條第4項       │
├──┼────┼────┼────────────────┼───────┤
│  │ 同上   │ 同上   │在上址浴室內，自甲○背後抱住甲○│              │
│    │        │        │，使其無法掙脫，並脫去甲○之衣服│              │
│    │        │        │及內衣後，徒手撫摸及以嘴巴親吻甲│              │
│    │        │        │女之乳房，以上開違反甲○意願之方│              │
│    │        │        │法，對甲○猥褻得逞。            │              │
├──┼────┼────┼────────────────┼───────┤
│  │ 同上   │ 同上   │於上開性交及猥褻之行為後，恐嚇甲│刑法第305 條  │
│    │        │        │女稱：「如果不希望媽媽死掉的話，│              │
│    │        │        │就不要跟媽媽說。」等語，致使甲○│              │
│    │        │        │心生畏懼。                      │              │
└──┴────┴────┴────────────────┴───────┘
附表(二)：論罪科刑
┌──┬───────┬──────────────┬──────────┐
│編號│犯  罪  事  實│所      犯      罪        名│科                刑│
├──┼───────┼──────────────┼──────────┤
│ 一 │如附表(一)編號│對十四歲以下女子犯強制性交罪│處有期徒刑捌年。    │
├──┼───────┼──────────────┼──────────┤
│ 二 │如附表(一)編號│犯強制使未滿十八歲之人被拍攝│處有期徒刑伍年陸月，│
│    │              │性交之物品罪                │扣案之光碟壹片，及未│
│    │              │                            │扣案之三星牌手機（含│
│    │              │                            │記憶卡壹片）支，均沒│
│    │              │                            │收。                │
├──┼───────┼──────────────┼──────────┤
│ 三 │如附表(一)編號│對十四歲以下女子犯強制猥褻罪│處有期徒刑參年陸月。│
├──┼───────┼──────────────┼──────────┤
│ 四 │如附表(一)編號│犯恐嚇危害安全罪            │處有期徒刑伍月。    │
└──┴───────┴──────────────┴──────────┘
附表(三) ：無罪部分之事實
┌──┬────┬────┬────────────────┬────────┐
│編號│犯罪時間│犯罪地點│犯        罪        行        為│所   犯  法   條│
├──┼────┼────┼────────────────┼────────┤
│  │民國97年│桃園縣觀│趁甲○已入睡不知抗拒之際，將甲○│刑法第225條第1項│
│    │11月上旬│音鄉○○│之衣服、胸罩、內褲脫去，以口舌、│                │
│    │某日    │路(地址 │手指舔、弄並插入甲○之生殖器內，│                │
│    │        │詳卷)   │對甲○為性交、猥褻得逞。        │                │
├──┼────┼────┼────────────────┼────────┤
│  │同    上│同    上│甲○驚醒後，即一再表示「不要弄」│刑法第224 條之1 │
│    │        │        │、「不要這樣」，並試圖以雙手推開│                │
│    │        │        │丙○○，丙○○仍置若罔聞，復違反│                │
│    │        │        │甲○之意願，繼續親吻甲○之嘴唇、│                │
│    │        │        │乳房及徒手撫摸甲○之乳房，對甲○│                │
│    │        │        │為猥褻得逞。                    │                │
└──┴────┴────┴────────────────┴────────┘

中華民國刑法第222 條
犯前條之罪而有下列情形之一者，處7 年以上有期徒刑：
一、二人以上共同犯之者。
二、對未滿十四歲之男女犯之者。
三、對精神、身體障礙或其他心智缺陷之人犯之者。
四、以藥劑犯之者。
五、對被害人施以凌虐者。
六、利用駕駛供公眾或不特定人運輸之交通工具之機會犯之者。
七、侵入住宅或有人居住之建築物、船艦或隱匿其內犯之者。
八、攜帶兇器犯之者。
前項之未遂犯罰之。

中華民國刑法第224 條
對於男女以強暴、脅迫、恐嚇、催眠術或其他違反其意願之方法
，而為猥褻之行為者，處6 月以上5 年以下有期徒刑。

中華民國刑法第224 條之1
犯前條之罪而有第222 條第1 項各款情形之一者，處3 年以上10
年以下有期徒刑。

中華民國刑法第305 條
以加害生命、身體、自由、名譽、財產之事，恐嚇他人致生危害
於安全者，處2 年以下有期徒刑、拘役或3 百元以下罰金。

兒童及少年性交易防制條例第27條
拍攝、製造未滿十八歲之人為性交或猥褻行為之圖畫、錄影帶、
影片、光碟、電子訊號或其他物品者，處6個月以上5年以下有期
徒刑，得併科新臺幣50萬元以下罰金。
意圖營利犯前項之罪者，處1年以上7年以下有期徒刑，應併科新
臺幣5 百萬元以下罰金。
引誘、媒介或以他法，使未滿十八歲之人被拍攝、製造性交或猥
褻行為之圖畫、錄影帶、影片、光碟、電子訊號或其他物品者，
處1年以上7年以下有期徒刑，得併科新臺幣1 百萬元以下罰金。
以強暴、脅迫、藥劑、詐術、催眠術或其他違反本人意願之方法
，使未滿十八歲之人被拍攝、製造性交或猥褻行為之圖畫、錄影
帶、影片、光碟、電子訊號或其他物品者，處5 年以上有期徒刑
，得併科新臺幣3百萬元以下罰金。           1
前4 項之未遂犯罰之。
第1 項至第4 項之物品，不問屬於犯人與否，沒收之。

司法院資訊處製作；財團法人民間司法改革基金會備份。
